臺灣高等法院交通事件裁定　　　　　　　　　　　　九十三年度交抗字第二四三號
　　抗　告　人　寶隆企業社
　　即受處分人　(即林兆寶)
右抗告人因違反道路交通管理處罰條例案件，不服臺灣板橋地方法院九十三年度交聲
字第七號，中華民國九十三年二月二十七日所為第一審裁定（處分機關案號：交通部
公路總局臺北區監理所板橋監理站板監違字第裁四一─Ｃ00000000號），提
起抗告，本院裁定如左：
    主      文
抗告駁回。
    理      由
一、受處分人寶隆企業社（即林兆寶）於民國九十二年十月七日八時三十七分許，因
    登記為受處分人所有之車號五Ｇ─九四０二號自用小貨車，停放於臺北縣土城市
    ○○街二九號旁路口轉彎處之顯有妨礙他車通行處所，經臺北縣政府警察局土城
    分局警員以第Ｃ00000000號舉發違反道路交通管理事件通知單逕行舉發
    ，並執行拖吊移置，受處分人於九十二年十月八日及同年十一月二十七日提出申
    訴，經原舉發機關於九十二年十月三十一日以土警交裁字第０九二００四四四四
    一號函仍認違規屬實，依道路交通管理處罰條例第五十六條第一項第五款，裁處
    罰鍰新臺幣玖佰元。
二、受處分人聲明異議意旨略以：如果該處不能停車，應標示讓民眾知道，以讓人民
    心服口服，且該處無禁止停車標誌、標線，應如何判定？受處分人提出申訴，原
    舉發機關回函表示「遭民眾檢舉妨礙他車通行」，該民眾檢舉是否具有公信力？
    期望法院給土城市○○街居民一個公平判決，恢復附近居民便利停車云云。
三、原法院以：登記為受處分人所有之車號五Ｇ─九四０二號自用小貨車，斜停於臺
    北縣土城市○○街二九號旁路口轉彎處之顯有妨礙他車通行處所，遭民眾檢舉，
    經臺北縣政府警察局土城分局警員拍照，於九十二年十月七日八時三十七分許以
    第Ｃ00000000號舉發違反道路交通管理事件通知單逕行舉發，並因駕駛
    人不在車內，而使用民間拖吊車執行拖吊移置，受處分人於同日繳納罰鍰新臺幣
    九百元後，於九十二年十月八日及同年十一月二十七日提出申訴（視為聲明異議
    ），經原舉發機關於九十二年十月三十一日以土警交裁字第０九二００四四四四
    一號函仍認違規屬實，而由原處分機關交通部公路總局臺北區監理所板橋監理站
    於九十二年十二月二十四日以板監違字第裁四一－Ｃ00000000號裁決書
    裁處罰鍰新臺幣玖佰元，受處分人不服，於九十二年十二月二十四日向原處分機
    關提出聲明異議，有上開通知單影本一份、列印之照片九幀、交通部公路總局自
    行收納款項收據影本一份、交通違規案件陳述書影本二份、交通部公路總局臺北
    區監理所板橋監理站書函影本一份、臺北縣政府警察局土城分局書函影本一份、
    上開裁決書影本一份、簽收掛號之回執影本一份及聲明異議狀一份附卷可稽。然
    據證人即本件舉發警員簡基育於該院到庭具結證稱「（異議人的車子會擋到別的
    車子嗎？）那條路是半產業道路，都是小發財車跟機車在走，他是車子擋住產業
    道路，因為他斜停，如果要進到產業道路，必須繞過他的後面，如果他停裡面一
    點，車子就直接可以過去，不需用繞的，產業道路裡面有工廠及農田，裡面的產
    業道路他那部車子也可以進去，當地是三岔路，他車子的左右都有道路。」，又
    依卷附之違規停車照片暨證人簡基育提出之現場圖及相關道路位置之照片顯示：
    車號五Ｇ─九四０二號自用小貨車當時停放地點為永平路、永寧路及產業道路之
    三岔路口之橋樑上，該車所停放之位置為斜停車尾突出於道路中而非緊靠道路右
    側，因為其斜停之車尾突出於道路中，顯會造成由永寧路方向要右轉進入產業道
    路之汽車（含機車）通行上之阻礙，由永平路欲駛入該產業道路之車輛尚無法直
    接駛入產業道路，而必須以繞行方式繞過該自用小貨車後側始能通過，尤其遇有
    夜間視線不佳之路況時更會造成車輛通行上之危險。是登記為受處分人所有之自
    用小貨車於上揭時地應有停放於顯有妨礙他車通行處所之違反道路管理處罰條例
    禁止規定之行為，本件員警依法舉發受處分人違規，並無違誤之處。至於受處分
    人具狀質疑如果該地方不能停車，應標示讓民眾知道，以讓人民心服口服云云。
    惟查：本件違規地點，並未設有禁止停車之標線或標誌，汽車駕駛人若於該地點
    附近擇不妨礙他車通行之處所將車緊靠道路右側停車，本不致受罰，惟受處分人
    未擇適當地點將汽車緊靠道路右側停放，卻以上述斜停之方式停車造成他車通行
    上之障礙，殊不足取，所辯無足可採。綜上，認原處分機關對受處分人裁處罰鍰
    新臺幣九百元，並無違誤或不當，而駁回受處分人之異議。
四、按汽車不得在顯有妨害他車行之處所停車，汽車停車時應依車輛順行方向緊靠道
    路右側，但單行道應緊靠路邊停車；汽車駕駛人在顯有妨礙他車通行處所停車者
    ，處新臺幣六百元以上一千二百元以下罰鍰；前揭情形，交通勤務警察或依法令
    執行交通稽查任務人員，應責令汽車駕駛人將車移置適當處所；如汽車駕駛人不
    予移置或不在車內時，得由該交通勤務警察或依法令執行交通稽查任務人員為之
    ，或得於舉發其違規後，使用民間拖吊車拖離之，並收取移置費；道路交通安全
    規則第一百十二條第一項第九款、第二項及道路交通管理處罰條例第五十六條第
    一項第五款、第二項分別定有明文。本件受處分人所有車輛確有停置右揭處所之
    事實，業為受處分人所是認，而車輛停置該處結果，確已達顯有妨礙他車通行之
    結果，亦據證人簡基育於原審到庭具結證述明確，並有現場照片在卷可稽，原審
    依右揭事證，以受處分人車輛確有違反首揭規定行為，認原處分機關所為裁罰並
    無不當或違法，而駁回受處分人之異議，經核並無不合。受處分人仍執陳詞，以
    證人簡基育所為證詞與現場狀況不符，該路段停置車輛並無影響其他車輛通行云
    云，指摘原審裁定不當而提起抗告，為無理由，應予駁回。
據上論斷，應依道路交通案件處理辦法第二十六條，刑事訴訟法第四百十二條裁定如
主文。
中　　華　　民　　國　  　九十三  　　年      三      月     三十一     日
                            臺灣高等法院交通法庭
                                審判長法  官  許  國  宏
                                      法  官  洪  光  燦
                                      法  官  林  勤  純
右正本證明與原本無異。
本裁定不得再抗告。
                                      書記官  葉  瑩  庭
中　　華　　民　　國　  　九十三  　　年      三      月     三十一     日
